臺灣桃園地方法院民事判決　　　　　　 110年度訴字第1024號
原　　　告　陳振瑋　

被　　　告　謝慧玲　

上列當事人間因詐欺等案件，原告提起刑事附帶民事訴訟，經本
院刑事庭裁定移送前來，本院於民國110 年9 月28日言詞辯論終
結，判決如下：
    主  文
被告應給付原告新臺幣壹佰貳拾柒萬元，及自民國一○九年九月
二十九日起至清償日止，按週年利率百分之五計算之利息。
訴訟費用由被告負擔。
本判決第一項於原告以新臺幣肆拾貳萬參仟元為被告供擔保後，
得假執行。但被告如以新臺幣壹佰貳拾柒萬元為原告預供擔保後
，得免為假執行。
    事實及理由
壹、程序事項：
一、訴狀送達後，原告不得將原訴變更或追加他訴。但擴張或減
    縮應受判決事項之聲明者，不在此限，民事訴訟法第255 條
    第1 項第3 款定有明文。本件原告起訴時聲明：⑴被告應給
    付原告新臺幣（下同）1,340,000 元，及自起訴狀繕本送達
    翌日起至清償日止，按週年利率百分之5 計算之利息；⑵願
    供擔保請准宣告假執行。嗣變更為如後開之聲明，核屬應受
    判決事項聲明之減縮，依前開規定，其變更為合法，應予准
    許，合先敘明。
二、本件被告經合法通知，未於言詞辯論期日到場，核無民事訴
    訟法第386 條所列各款情形，爰依原告之聲請，由其一造辯
    論而為判決。
貳、實體事項：
一、原告主張：
（一）被告於108 年6 月前某日起，加入訴外人即真實姓名年籍
      不詳綽號「貝貝」、「李進傑」等人所組成暱稱「貴哥詐
      騙集團」之三人以上，以實施詐術為手段所組成具有持續
      性、牟利性詐欺集團犯罪組織，負責收購金融帳戶。被告
      於108 年6 月間，與該詐欺集團成員共同意圖為自己不法
      之所有，基於三人以上共同詐欺取財之犯意聯絡，由被告
      向訴外人潘信華收購中華郵政帳號：00000000000000000
      號帳戶（下稱郵局帳戶）之存摺、提款卡及密碼，並分別
      於108 年6 月7 日夜間9 時58分、108 年6 月11日凌晨0
      時44分，偕同潘信華前往桃園市○○區○○○街00號東浦
      郵局及桃園市○○區○○路00號統一超商興美門市，分別
      自前開郵局帳戶提領1,000 元，以測試該帳戶是否堪用，
      並將潘信華所交付之郵局帳戶存摺、提款卡及密碼交付予
      前開詐騙集團之成員，其後由「貝貝」招募潘信華加入前
      開詐騙集團擔任提款車手，再由「李進傑」指示潘信華提
      領款項，「李進傑」再向潘信華收取其當日之提領款項。
（二）嗣由前開詐騙集團之成員，於108 年6 月上旬，佯稱為臺
      灣臺北地方檢察署檢察官，向伊稱其涉嫌詐欺、洗錢防制
      法等案件，需交出其金融帳戶內之款項監管，致伊陷於錯
      誤，而於108年6 月13日上午10時51分許，匯入1,270,000
      元至前開郵局帳戶，再由「李進傑」以上開方式指示潘信
      華提款後，潘信華即分別於108 年6 月13日上午11時28分
      、同日下午4 時17分、108 年6 月14日上午8 時36分，在
      址設桃園市○○區○○路000 號、286 號之桃園慈文郵局
      、址設桃園市○○區○○路0 段000 號之中壢龍岡郵局、
      桃園某處之永豐銀行自動櫃員提款機，分別臨櫃或持其郵
      局帳戶提款卡，提領1,170,000 元、90,000元及10,000元
      ，再依指示將提領所得之款項交回予「李進傑」。
（三）被告前開所為，乃故意以背於善良風俗之方法加損害於伊
      ，爰依侵權行為之法律關係，請求被告賠償1,270,000 元
      等語。
（四）並聲明：⑴被告應給付原告1,270,000 元，及自起訴狀繕
      本送達翌日起至清償日止，按週年利率百分之5 計算之利
      息；⑵願供擔保請准宣告假執行。
二、被告經合法通知，於言詞辯論期日未到場，亦未提出答辯書
    狀爭執。
三、因故意或過失，不法侵害他人之權利者，負損害賠償責任。
    故意以背於善良風俗之方法，加損害於他人者亦同。違反保
    護他人之法律，致生損害於他人者，負賠償責任。但能證明
    其行為無過失者，不在此限。負損害賠償責任者，除法律另
    有規定或契約另有訂定外，應回復他方損害發生前之原狀。
    因回復原狀而應給付金錢者，自損害發生時起，加給利息。
    民法第184 條、第213 條第1 項、第2 項定有明文。
四、原告根據前開事實，依侵權行為之法律關係，請求被告給付
    損害賠償，並提出證人潘信華於警詢、偵訊及本院刑事庭審
    理中之供述（見臺灣桃園地方檢察署108年度偵字第26183號
    卷第1 宗〔下稱第26183 號卷一〕第37至49頁、第2 宗〔下
    稱第26183號卷二〕第49至51、77至83頁、本院刑事庭109年
    度審訴字第1516號卷〔下稱第1516號卷〕第147至154頁）、
    證人陳世國於偵訊及本院刑事庭審理中之供述（見第26183
    號卷二第7 至9 頁；第1516號卷第141 至146 頁）、被告測
    試前開郵局帳戶時之監視器畫面翻拍照片10張、潘信華前開
    郵局帳戶交易明細3 張、原告兆豐國際商業銀行國內匯款申
    請書1 份等件為證（見臺灣桃園地方檢察署109 年度偵字第
    8814號卷第105 至107、110 至112、114 至121頁；第26183
    號卷一第101、299頁），加以被告經合法通知，於言詞辯論
    期日未到場，亦未提出答辯書狀爭執，依民事訴訟法第280
    條第3 項前段準用第1 項前段之規定，視同自認，堪信原告
    起訴主張之前揭事實為真實。被告前述行為，乃故意以背於
    善良風俗之方法，加損害於原告，原告依侵權行為之法律關
    係，請求被告賠償其所受損害即原告因受詐欺而匯入前開郵
    局帳戶之1,270,000 元，為有理由，應予准許。
五、綜上所述，原告依侵權行為之法律關係，請求被告給付
    1,270,000 元，及自起訴狀繕本送達翌日即109 年9 月29日
    起至清償日止，按週年利率百分之5 計算之利息，為有理由
    ，應予准許。
六、原告陳明願供擔保，請求宣告假執行，與民事訴訟法第390
     條第2 項之規定並無不合，茲酌定相當擔保金額，予以准
    許；並依職權酌定相當擔保金額，為被告得免為假執行之宣
    告。
七、本件事證已臻明確，原告其餘主張及陳述，核與本判決結果
    不生影響，毋庸逐一論述，附此敘明。
八、末按法院為終局判決時，應依職權為訴訟費用之裁判；又訴
    訟費用，由敗訴之當事人負擔。民事訴訟法第87條第1 項、
    第78條定有明文。本件訴訟費用應由被告負擔，爰判決如主
    文第2 項。
九、據上論結，本件原告之訴為有理由，依民事訴訟法第385 條
    第1 項前段、第392 條第2 項、第78條，判決如主文。
中    華    民    國    110   年    10    月    15    日
                  民事第一庭  法  官  孫健智
正本係照原本作成。
如對本判決上訴，須於判決送達後二十日內向本院提出上訴狀。
如委任律師提起上訴者，應一併繳納上訴審裁判費。
中    華    民    國   110    年    10    月    18    日
                              書記官  鄧竹君